# 企业处于基建期，未开展业务，但已为将要开展的业务发生的宣传费计入销售费用合适么

提问人：咿呀娃娃 时间：2019-01-30 17:36:05
请教陈版，企业现在处于基建期，未开展具体业务，但现在为将要开展的业务发生了一些宣传费，大型会议费，计入销售费用合适吗？

回答人：chenyiwei
可以。在企业会计准则（ 2006 ）下，开办费在发生时直接计入损益，不能继续在资产中挂账。

提问人：咿呀娃娃 时间：2019-01-30 19:57:42
是不是在没有收入的情况下，也可以确认销售费用；开办费一般都计入管理费用更合适是吧，陈版

回答人：chenyiwei
按 2006 版的《会计科目和主要账务处理》应计入管理费用。但个人理解按照正常经营阶段的费用分类标准更为妥当。